臺灣板橋地方法院刑事判決　　　　　　　99年度易字第2589號
公　訴　人　臺灣板橋地方法院檢察署檢察官
被　　　告　馬玉昌
　　　　　　蔡厚基
　　　　　　林連生
前三人共同
選任辯護人　陳永來律師
　　　　　　陳郁仁律師
　　　　　　魏雯祈律師
被　　　告　馬娃蒂　HARW.
選任辯護人　陳志律師
　　　　　　陳孟彥律師
　　　　　　張百欣律師
上列被告因詐欺等案件，經檢察官提起公訴（99年度偵字第1399
5號、第16775 號），被告於準備程序中對被訴之事實為有罪陳
述，本院合議庭裁定由受命法官獨任行簡式審判程序，並判決如
下：
    主  文
馬玉昌共同犯詐欺取財罪，處有期徒刑壹年。緩刑肆年，並向國
庫支付新臺幣參拾萬元，扣案如附表二所示之物均沒收。
蔡厚基、林連生、馬娃蒂共同犯詐欺取財罪，各處有期徒刑捌月
。均緩刑肆年，並各向國庫支付新臺幣拾萬元，扣案如附表二所
示之物均沒收。
    事  實
一、馬玉昌與馬娃蒂（綽號「美玲」）、林連生分別係夫妻及同
    母異父之兄弟，渠等3 人與蔡厚基均明知任何人不得媒介外
    國人非法為他人工作，亦均明知附表一所示之13名外籍人士
    均為逾期居留或逃逸之非法外籍勞工，竟共同基於媒介非法
    外籍勞工以營利、行使偽造特種文書及意圖為自己不法所有
    之犯意聯絡，自民國96年年底某日起（起訴書誤載為97年）
    ，共組非法仲介逃逸外勞集團，由馬玉昌、蔡厚基、林連生
    分別化名「林仲安」、「林正平」；「蔡建毅」、「蔡鎮宇
    」、「蔡成毅」；「王先生」、「阿生」，且對外持「臺安
    人力仲介公司」及「安順人力仲介公司」之名片招攬生意，
    馬玉昌另提供其所承租位於桃園縣龜山鄉○○○街1 號3 樓
    之6 及桃園縣龜山鄉○○○街20巷5 號B1之場所作為外勞宿
    舍；而蔡厚基則負責外勞之勞務派遣、仲介費收取及薪資發
    放，並於馬玉昌之授意下，在臺北市西門町或臺北縣三重市
    （現已改制為新北市三重區）等處，向真實姓名年籍不詳自
    稱「郭小姐」成年女子，以每張偽造之居留證新臺幣（下同
    ）3 千至5 千元不等之代價，購買偽造之居留證，或由蔡厚
    基自行將非法逃逸外勞之照片貼在他名合法外勞之居留證正
    本上影印變造後，供前揭非法外勞使用，每月則向馬玉昌領
    取3 至4 萬元不等之薪水；林連生則擔任司機，負責以車號
    428- LY 號營業用小客車接送外勞至雇主家，向雇主介紹外
    勞為合法外籍新娘，收取仲介費用及薪資發放，並由馬玉昌
    支付每趟車資1 千至2 千元不等；馬娃蒂則依照馬玉昌之指
    示，偕同非法外勞前往拍照，以供製作偽造居留證件，且負
    責提領雇主匯款至其所有之臺灣中小企業銀行新莊分行帳號
    00000000000 號帳戶內之外勞工作薪資，待扣除仲介、偽造
    居留證件等費用後，始將薪水交予蔡厚基發放予非法逃逸外
    勞，並擔任外勞之翻譯，渠等4 人遂以前開方式分工，於附
    表一所示之時、地，分別與其等所仲介之外勞，共同基於行
    使前揭偽、變造證件之犯意聯絡，向附表一所示不知情之雇
    主提示前揭偽、變造之外籍人士居留證而行使之，佯稱該13
    名外勞均係因結婚來臺具有合法居留身分云云，使雇主均因
    此陷於錯誤，誤信該13名外勞係外籍新娘且係合法勞工，而
    同意僱用，並按月支付超過一般僱用合法外籍勞工之如附表
    一所示之薪資及仲介費予馬玉昌、馬娃蒂、林連生及蔡厚基
    ，待馬玉昌等人抽取仲介費後，再依前揭分工將薪資發放予
    附表一所示之外勞，依此總計詐得至少34萬4 千元之仲介費
    （計算式詳如附表一所載），並足生損害於我國勞工及移民
    主管機關對於外籍勞工控管之正確性，及附表一所示之雇主
    本人。嗣於99年5 月6 日為警持本院核發之搜索票，前往桃
    園縣龜山鄉○○○街66巷31號4 樓馬玉昌與馬娃蒂之居所、
    臺北縣林口鄉○○路167 之2 號2 樓蔡厚基之居所、基隆市
    ○○區○○路21之10號2 樓林連生之居所等地進行搜索，分
    別扣得如附表二、三所示物品，始循線查悉上情。
二、案經臺北縣政府警察局（現已改制為新北市政府警察局）移
    送臺灣板橋地方法院檢察署檢察官偵查起訴。
    理  由
一、本件被告馬玉昌、蔡厚基、林連生及馬娃蒂所犯為死刑、無
    期徒刑、最輕本刑為3 年以上有期徒刑以外之罪，其等於準
    備程序進行中，就被訴事實為有罪之陳述，經受命法官告知
    簡式審判程序之旨，並聽取被告、選任辯護人及檢察官之意
    見後，本院合議庭裁定由受命法官獨任進行簡式審判程序，
    合先敘明。
二、上開犯罪事實，業據被告馬玉昌、蔡厚基、林連生及馬娃蒂
    於本院審理時坦承不諱，核與證人即附表一所示之雇主江麗
    華等人、外籍勞工SURATMI 等人於偵查中證述之情節大致相
    符（詳如附表一證據欄所示），並有被告馬玉昌等人持用行
    動電話之通訊監察譯文、被告馬娃蒂提款照片24張、附表一
    所示外勞居留資料查詢明細內容顯示畫面等在卷可稽（見98
    年度他字第8061號偵查卷第120 至222 頁、99年度偵字第13
    99 5號偵查卷(一)第91至102 頁、第342 、348 、355 、362
    、367 、372 、385 、392 、399 、406 、418 、426 頁）
    ，及附表二、三所示之扣案物可資佐證，足認被告馬玉昌等
    人之自白均與事實相符，是以本件事證明確，被告馬玉昌等
    4人上開犯行均堪以認定，應予依法論科。
三、論罪科刑及沒收：
  (一)按居留證、工作許可證分別係證明持有人可以合法在我國居
    留或工作之證件，均為許可證之一種，核其性質，應僅屬刑
    法第212 條之特許證，是被告馬玉昌等人意圖營利，共同持
    上開偽、變造居留證件，向不知情之雇主行使之，使雇主因
    此陷於錯誤，而仲介非法外勞為他人工作，核其等所為均係
    犯刑法第339 條第1 項之詐欺取財罪、同法第216 條、第21
    2 條行使偽、變造特種文書罪，及就業服務法第64條第2 項
    意圖營利而違反第45條規定任何人不得媒介外國人非法為他
    人工作罪。被告蔡厚基變造上開居留證之低度行為，為其後
    行使之高度行為所吸收，均不另論罪。被告馬玉昌等4 人就
    前揭犯行彼此間，及就上開行使偽、變造居留證之犯行，與
    附表一所示之外勞間，各有犯意聯絡及行為分擔，分別成立
    共同正犯。再按，刑事法若干犯罪行為態樣，本質上原具有
    反覆、延續實行之特徵，立法時乃予特別歸類，定為犯罪構
    成要件之行為要素，此在學理上稱為「集合犯」，凡職業性
    、營業性或收集性等具有重複特質之犯罪，例如經營、從事
    業務、收集、販賣、製造、散布等行為，均屬之，是故，如
    行為人係基於概括犯意，在密切接近之一定時、地，多次反
    覆實行相同之犯罪行為，倘依社會通念，於客觀上認為符合
    一個反覆、延續性之行為觀念者，於刑法評價上，即應僅成
    立一罪，最高法院95年度台上字第4686號判決可資參照，而
    偽、變造行為雖不在上開最高法院判決例示之行為態樣之列
    ，然其性質與「製造」行為並無不同，且本案被告每次均係
    按其經營人力仲介所需，而基於單一之集合犯意，在密切接
    近之一定時、地，共組人力仲介公司，反覆取得上開偽、變
    造證件後，於仲介非法外勞時先後出示予雇主查閱，顯然渠
    等多次之行使偽變造居留證件、詐欺雇主及意圖營利媒介外
    國人非法為他人工作等行為，本質上有職業性、營業性之特
    徵，均具有反覆、延續性之性質，是故，被告前述行為依社
    會通念，應係集合犯，僅論以一罪即為已足。又被告變造或
    購買偽造證件後，持以行使，並先後媒介附表一所示外勞非
    法為他人工作，係一行為同時觸犯前揭3 罪名之想像競合犯
    ，應依刑法第55條規定從一重之詐欺取財罪處斷。
  (二)爰審酌被告為圖營利，竟隱瞞所仲介勞工均為非法外勞之身
    分，並以行使偽、變造居留證之方式，使雇主陷於錯誤，而
    予以僱用，不僅有礙相關主管機關對外籍勞工管理之正確性
    ，復損及國人就業權益，且犯罪之期間長達逾2 年，非法仲
    介勞工之人數及欺罔所得之金額均非寡（附表一所示之犯罪
    所得雖僅30餘萬元，惟因部分雇主未到案，致無從確認被告
    犯罪所得總數），甚且遭查扣之偽、變造居留證件多達百餘
    份，行為誠值非議，惟念及其等於本院審理中均已坦承犯行
    ，且與被害人江麗華、陳淑卿、陳秀美、蔡樹黃、蔡依儒、
    林姿妙及李宜珍等人達成和解，並願承擔被害人蔡依儒因雇
    用非法逃逸外勞而可能受到之行政罰鍰，有和解書5 份及本
    院調解筆錄1 份附卷可稽（見本院卷第105 至114 頁、第12
    8 頁），足見其等犯後已知所悔悟，兼衡其等素行、智識、
    犯罪動機、目的等一切情狀，分別量處如主文所示之刑，以
    示懲儆。
  (三)本件被告馬玉昌等人之犯罪所得至少有34萬4 千元，業經本
    院認明如前，是扣案如附表二編號5 所示之現金堪認屬犯罪
    所得，又被告已與被害人即雇主江麗華等人達成民、刑事責
    任之和解（均未要求損害賠償），是扣案現金無發還被害人
    之問題，自應依刑法第38條第1 項第3 款宣告沒收之；此外
    ，其餘如附表二所示之扣案物均屬被告馬玉昌等人所有，且
    供本件犯罪所用及預備，或因犯罪所生之物，均業據被告馬
    玉昌等4 人於本院審理中供承在卷（見本院卷第121 至127
    頁、第231 至234 頁），爰均分別依刑法第38條第1 項第2
    款、第3 款規定宣告沒收。至於扣案附表三所示之物，訊之
    被告馬玉昌等4 人均否認為供本件犯行所用，或因犯罪所生
    、所得之物，其中附表三編號4 、7 、10所示之薪資袋雖內
    含現金，惟此均屬外勞之工作所得，自難認屬被告馬玉昌等
    人因犯罪所得之物，復查無其他證據足資證明此等扣案物與
    本件犯行直接相關，是就附表三所示之扣案物，依法均無從
    宣告沒收，併此敘明。
四、末查，被告蔡厚基、林連生、馬娃蒂前均未曾受有期徒刑以
    上刑之宣告，被告馬玉昌於本件犯罪前，於96年間，雖曾因
    偽造文書案件，受有期徒刑6 月，減為有期徒刑3 月（如易
    科罰金，以銀元300 元折算1 日），緩刑2 年之刑之宣告，
    於97年2 月25日確定，嗣緩刑期滿，而緩刑之宣告未經撤銷
    ，其刑之宣告已失其效力，有本院被告全國前案紀錄表在卷
    可按，渠等因一時失慮，偶罹刑典，事後均已坦承犯行，深
    具悔意，並與前述被害人達成和解，業經敘明如前，是本院
    認其經此偵、審程序，其等當知所警惕，而無再犯之虞，再
    刑罰固屬國家對於犯罪之人，以剝奪法益之手段，所加之公
    法之制裁，惟其積極目的，則在預防犯人之再犯，故對於惡
    性未深者，若因偶然觸法即令其入獄服刑，自非刑罰之目的
    ，是本院認所宣告之刑以暫不執行為適當，爰併均諭知宣告
    緩刑4 年，並斟酌本件被告犯罪所得、期間，及其等於本院
    審理中表明願意為公益捐款等情，是令被告馬玉昌等4 人分
    別應向國庫支付如主文所示之金額，以勵自新。
據上論斷，應依刑事訴訟法第273 條之1 第1 項、第299 條第1
項前段，就業服務法第64條第2 項，刑法第11條前段、第28條、
第339 條第1 項、第216 條、第212 條、第55條、第38條第1 項
第2 款、第3 款、第74條第1 項第1 款、第2 項第4 款，刑法施
行法第1 條之1 第1項、第2項前段，判決如主文。
本案經檢察官張世聰到庭執行職務。
中    華    民    國   100    年    1     月    24    日
                  刑事第九庭    法  官  鄭凱文
以上正本證明與原本無異。
如不服本判決應於收受本判決後10日內向本院提出上訴書狀，並
應敘述具體理由，如未敘述上訴理由者，應於上訴期間屆滿後20
日內補提理由書狀於本院（均須按他造當事人之人數附繕本）「
切勿逕送上級法院」。
                                書記官  陳筱惠
中    華    民    國   100    年    1     月    24    日
附錄本案論罪科刑法條全文：
刑法第339條
意圖為自己或第三人不法之所有，以詐術使人將本人或第三人之
物交付者，處 5 年以下有期徒刑、拘役或科或併科 1 千元以下
罰金。
以前項方法得財產上不法之利益或使第三人得之者，亦同。
前二項之未遂犯罰之。
刑法第212 條：
偽造、變造護照、旅券、免許證、特許證及關於品行、能力服務
或其他相類之證書、介紹書，足以生損害於公眾或他人者，處1
年以下有期徒刑、拘役或3 百元以下罰金。
刑法第216 條
行使第210 條至第215 條之文書者，依偽造、變造文書或登載不
實事項或使登載不實事項之規定處斷。
就業服務法第45條：
任何人不得媒介外國人非法為他人工作。
就業服務法第64條：
違反第45條規定者，處新臺幣10萬元以上50萬元以下罰鍰。5 年
內再違反者，處1 年以下有期徒刑、拘役或科或併科新臺幣60萬
元以下罰金。
意圖營利而違反第45條規定者，處3 年以下有期徒刑、拘役或科
或併科新臺幣120 萬元以下罰金。
法人之代表人、法人或自然人之代理人、受僱人或其他從業人員
，因執行業務違反第45條規定者，除依前2 項規定處罰其行為人
外，對該法人或自然人亦科處各該項之罰鍰或罰金。
附表一
┌──┬─────┬──────┬─────────────┬────────┬─────┐
│編號│ 外勞身分 │ 雇主/地點  │      非法仲介過程        │  犯罪所得計算  │  證  據  │
│    │          │            │                          │                │及卷證出處│
├──┼─────┼──────┼─────────────┼────────┼─────┤
│ 1  │SURATMI   │臺北振興醫院│SURATMI 於98年4 月26日來臺│無證據資以證明被│外勞警詢--│
│    │(印尼籍)女│            │，嗣於同年7 月25日自原臺北│告從中詐取之仲介│偵13995卷1│
│    │1982.9.7  │            │市雇主處逃逸後，經由友人介│費數額          │P344      │
│    │護照號碼：│            │紹認識蔡厚基，並居住在蔡厚│                │外勞偵查--│
│    │AA214646  │            │基所提供之桃園縣龜山鄉文三│                │偵13995卷1│
│    │綽號：阿雅│            │三街12號4 樓宿舍內，嗣蔡厚│                │P269      │
│    │          │            │基交付身分為「阿雅」之偽造│                │外勞資料--│
│    │          │            │居留證(其上僅照片係SURATMI│                │偵13995卷1│
│    │          │            │，其餘均係假資料)，並由蔡 │                │P342      │
│    │          │            │厚基持前開偽造之居留證、工│                │          │
│    │          │            │作證及相關法令文件於99年4 │                │          │
│    │          │            │月間向不詳雇主佯稱SURATMI │                │          │
│    │          │            │係結婚合法來臺之外勞，使雇│                │          │
│    │          │            │主陷於錯誤，而同意自99年4 │                │          │
│    │          │            │月13日起，以每月2萬元之代 │                │          │
│    │          │            │價僱用SURATMI(前三個月各需│                │          │
│    │          │            │扣除1 萬元、9000元、2000元│                │          │
│    │          │            │之偽造居留證費用) 在振興醫│                │          │
│    │          │            │院擔任看護，薪水則由蔡厚基│                │          │
│    │          │            │交付予SURATMI 。          │                │          │
├──┼─────┼──────┼─────────────┼────────┼─────┤
│ 2  │AROFAH    │江麗華      │AROFAH於95年1 月來臺，並於│工作期間：自98年│外勞警詢--│
│    │(印尼籍)女│臺北市松山區│96年7 月8 日自臺中縣原雇主│12月中旬某日起，│偵13995卷1│
│    │1977.10.5 │撫遠街383巷5│處逃逸後，經由友人介紹認識│迄99年5 月遭查獲│P350      │
│    │護照號碼：│號          │蔡厚基，並居住在蔡厚基提供│止（4個月餘）。 │外勞偵查--│
│    │AB988224  │            │之桃園縣龜山鄉○○○街及文│詐取仲介費用：  │偵13995卷2│
│    │綽號：阿蘭│            │三三街之宿舍內，嗣馬娃蒂帶│0.3 萬元＋1 萬元│P59、同上 │
│    │          │            │AROFAH前往拍照後，由蔡厚基│/ 月4 月＝4.3 │卷P114    │
│    │          │            │交付身分為「阿蘭」之偽造居│萬元            │雇主警詢--│
│    │          │            │留證( 其上僅照片係AROFAH，│                │偵13995卷1│
│    │          │            │其餘均係假資料) ，並由蔡厚│                │P433      │
│    │          │            │基持前開偽造之居留證、工作│                │雇主偵查--│
│    │          │            │證及相關法令文件，於98年12│                │偵13995卷1│
│    │          │            │月中旬某日，向雇主江麗華佯│                │P323      │
│    │          │            │稱AROFAH係合法結婚來臺之外│                │外勞資料--│
│    │          │            │勞，使江麗華陷於錯誤，而同│                │偵13995卷1│
│    │          │            │意以每月3 萬元之代價僱用  │                │P348      │
│    │          │            │AROFAH，並交付3000 元 予蔡│                │          │
│    │          │            │厚基作為仲介費，實際上AROF│                │          │
│    │          │            │AH每月僅自蔡厚基(其 中一次│                │          │
│    │          │            │薪水係由林連生發放) 處取得│                │          │
│    │          │            │薪資2 萬元( 且前3 個月薪資│                │          │
│    │          │            │需各另扣除1 萬元、9000元、│                │          │
│    │          │            │2000元作為辦理偽造居留證之│                │          │
│    │          │            │費用) ，其餘1 萬元均由被告│                │          │
│    │          │            │按月抽取作為集團之仲介費用│                │          │
│    │          │            │。                        │                │          │
├──┼─────┼──────┼─────────────┼────────┼─────┤
│ 3  │IVA       │共由馬玉昌集│IVA NURBAYANI 於97年6 月來│無證據資以證明被│外勞警詢--│
│    │NURBAYANI │團仲介受僱於│臺，嗣於98年6 月18日自臺北│告從中詐取之仲介│偵13995卷1│
│    │(印尼籍)  │4名雇主，地 │縣原雇主處逃逸後，經由友人│費數額          │P357      │
│    │女        │點分別在礁溪│介紹認識馬娃蒂，並居住在馬│                │外勞偵查--│
│    │1987.6.22 │(2名)、淡水 │娃蒂所提供之桃園縣龜山鄉宿│                │偵13995卷2│
│    │護照號碼：│馬偕醫院附近│舍內，嗣馬娃蒂帶IVA NURBAY│                │P66       │
│    │AK054583  │及臺北市東區│ANI 前往拍照，並交付身分為│                │外勞資料--│
│    │綽號：雅妮│SOGO附近(雇 │「雅妮」之偽造居留證( 其上│                │偵13995卷1│
│    │          │主均未到案) │僅照片係IVA NURBAYANI ，其│                │P355      │
│    │          │            │餘均係假資料) ，並由馬娃蒂│                │          │
│    │          │            │所屬集團成員持前開偽造之居│                │          │
│    │          │            │留證、工作證及相關法令文件│                │          │
│    │          │            │先後向4 名雇主佯稱IVA NURB│                │          │
│    │          │            │AYANI係結婚合法來臺之外勞 │                │          │
│    │          │            │，使雇主陷於錯誤，而同意以│                │          │
│    │          │            │2 萬元之代價僱用IVA       │                │          │
│    │          │            │NURBAYANI(前3 個月各需扣除│                │          │
│    │          │            │1 萬2000元、9000元、2000  │                │          │
│    │          │            │元之偽造居留證費用) ，薪水│                │          │
│    │          │            │則由馬娃蒂交付現金予IVA   │                │          │
│    │          │            │NURBAYANI 。              │                │          │
├──┼─────┼──────┼─────────────┼────────┼─────┤
│ 4  │SUNARNI   │共由馬玉昌集│SUNARNI 於98年6 月來臺，嗣│無證據資以證明被│外勞警詢--│
│    │(印尼籍)女│團仲介3名雇 │於同年12月18日自宜蘭原雇主│告從中詐取之仲介│偵13995卷1│
│    │1978.11.10│主(地點不詳 │處逃逸後，經由友人介紹認識│費數額          │P364      │
│    │護照號碼：│，雇主均未到│蔡厚基，並居住在蔡厚基所提│                │外勞偵查--│
│    │AM805671  │案)         │供之桃園縣龜山鄉○○○街12│                │偵13995卷1│
│    │綽號：阿雅│            │號4樓 宿舍內，嗣蔡厚基交付│                │P271      │
│    │          │            │身分為「阿雅」之偽造居留證│                │外勞資料--│
│    │          │            │ (其上僅照片係SUNAR NI，其│                │偵13995卷1│
│    │          │            │餘均係假資料) ，並由蔡厚基│                │P362      │
│    │          │            │持前開偽造之居留證、工作證│                │          │
│    │          │            │及相關法令文件向3 名不詳雇│                │          │
│    │          │            │主佯稱SUNARNI 係結婚合法來│                │          │
│    │          │            │臺之外勞，使該3名 雇主陷於│                │          │
│    │          │            │錯誤，而同意以每月2 萬元之│                │          │
│    │          │            │代價僱用SUNARNI(前3 個月各│                │          │
│    │          │            │需扣除1 萬元、9000元、2000│                │          │
│    │          │            │元之偽造居留證費用) ，薪水│                │          │
│    │          │            │則由蔡厚基交付予SUNARNI 。│                │          │
├──┼─────┼──────┼─────────────┼────────┼─────┤
│ 5  │YUSTINAH  │受雇於臺北市│YUSTINAH於98年10月來臺，嗣│無證據資以證明被│外勞警詢--│
│    │(印尼籍)女│之雇主      │於98年12月12日自臺北市原雇│告從中詐取之仲介│偵13995卷1│
│    │1974.9.24 │(雇主已死亡 │主處逃逸後，經由友人介紹認│費數額          │P369      │
│    │護照號碼：│，未到案)   │識蔡厚基嗣蔡厚基帶YUSTINAH│                │外勞偵查--│
│    │AN123312  │            │前往拍照，並交付身分為「丁│                │偵13995卷2│
│    │綽號：丁妮│            │妮」之偽造居留證( 其上僅照│                │P78       │
│    │          │            │片係YUSTINAH ， 其餘均係假│                │外勞資料--│
│    │          │            │資料) ，並由蔡厚基所屬集團│                │偵13995卷1│
│    │          │            │成員持前開偽造之居留證、工│                │P367      │
│    │          │            │作證及相關法令文件不詳雇主│                │          │
│    │          │            │佯稱YUSTINAH係結婚合法來臺│                │          │
│    │          │            │之外勞，使雇主陷於錯誤，而│                │          │
│    │          │            │同意以2 萬元之代價僱用    │                │          │
│    │          │            │YUSTINAH( 前3 個月各需扣除│                │          │
│    │          │            │1 萬元、7000元、2 000 元之│                │          │
│    │          │            │偽造居留證費用) ，薪水則由│                │          │
│    │          │            │蔡厚基交付現金予YUSTINAH。│                │          │
├──┼─────┼──────┼─────────────┼────────┼─────┤
│ 6  │SAMIATI   │陳淑卿      │SAMIATI 於94年6 月29日來臺│工作期間：自96年│外勞警詢--│
│    │(印尼籍)女│臺北縣中和市│，嗣於同年10月13日自宜蘭原│底某日起，迄99年│偵13995卷1│
│    │1967.1.29 │中正路1號2樓│雇主處逃逸後，經由友人介紹│5 月遭查獲止（28│P374      │
│    │護照號碼：│之2         │認識蔡厚基，嗣蔡厚基交付身│個月餘）。      │外勞偵查--│
│    │AA160262  │            │分為「阿花」之偽造居留證( │詐取仲介費用：  │偵13995卷1│
│    │綽號：阿花│            │其上僅照片係SAMIATI ，其餘│0.7 萬元/ 月28│P267      │
│    │          │            │均係假資料) ，並由蔡厚基、│月＝19.6萬元    │雇主警詢--│
│    │          │            │馬玉昌持前開偽造之居留證、│                │偵13995卷1│
│    │          │            │工作證及相關法令文件，於96│                │P228      │
│    │          │            │年底，向雇主陳淑卿佯稱    │                │雇主偵查--│
│    │          │            │SAMIATI 係結婚合法來臺之外│                │偵13995卷1│
│    │          │            │勞，使陳淑卿陷於錯誤，而同│                │P229      │
│    │          │            │意以每月2 萬4000元之代價僱│                │外勞資料--│
│    │          │            │用SAMIATI(前3 個月各需扣除│                │偵13995卷1│
│    │          │            │6000元之偽造居留證費用) ，│                │P372      │
│    │          │            │並支付馬玉昌等人每月7000元│                │          │
│    │          │            │之仲介費，前幾期仲介費係交│                │          │
│    │          │            │付現金予馬玉昌，之後則依蔡│                │          │
│    │          │            │厚基指示將仲介費匯款至彰化│                │          │
│    │          │            │銀行建成分行帳號0000000000│                │          │
│    │          │            │1300號方瓊芬帳戶內。      │                │          │
├──┼─────┼──────┼─────────────┼────────┼─────┤
│ 7  │SITI      │受雇於板橋雇│SITI FATIMATUROHMAH 於98年│無證據資以證明被│外勞警詢--│
│    │FATIMROHMA│主(雇主未到 │11月來臺，嗣於99年4 月15日│告從中詐取之仲介│偵13995卷1│
│    │(印尼籍)女│案)         │自臺北縣原雇主處逃逸後，經│費數額          │P387      │
│    │1983.2.9  │            │由友人介紹認識蔡厚基及馬娃│                │外勞偵查--│
│    │護照號碼：│            │蒂，嗣馬娃蒂帶SITI        │                │偵13995卷2│
│    │AN028432  │            │FATIMATUROHMAH前往拍照，並│                │P91       │
│    │綽號：LILI│            │交付身分為「LILI」之偽造居│                │外勞資料--│
│    │          │            │留證( 其上僅照片係SITI FA │                │偵13995卷1│
│    │          │            │TIMATUROHMAH，其餘均係假資│                │P385      │
│    │          │            │料) ，並由蔡厚基及馬娃蒂所│                │          │
│    │          │            │屬集團成員持前開偽造之居留│                │          │
│    │          │            │證、工作證及相關法令文件向│                │          │
│    │          │            │不詳雇主佯稱SITI          │                │          │
│    │          │            │FATIMATUROHMAH係結婚合法來│                │          │
│    │          │            │臺之外勞，使雇主陷於錯誤，│                │          │
│    │          │            │而同意以2 萬元之代價僱用  │                │          │
│    │          │            │SITI FATIMATUROHMAH(前3 個│                │          │
│    │          │            │月各需扣除1 萬元、9000元、│                │          │
│    │          │            │2000元之偽造居留證費用)。 │                │          │
├──┼─────┼──────┼─────────────┼────────┼─────┤
│ 8  │NURMIATI  │陳秀美      │NURMIATI於98年8 月13日來臺│工作期間：自98年│外勞警詢--│
│    │(印尼籍)女│桃園縣桃園市│，嗣於同年10月13日自桃園原│10月某日起，迄99│偵13995卷1│
│    │1977.7.21 │文中路126巷1│雇主處逃逸後，經由友人介紹│年5 月遭查獲止（│P257      │
│    │護照號碼：│29弄10號    │認識蔡厚基，並居住在蔡厚基│6個月餘）。     │外勞偵查--│
│    │AM835725  │            │安排之宿舍6 日( 外勞無法陳│詐取仲介費用：  │偵13995卷1│
│    │綽號：悠妮│            │明地址在何處) ，嗣蔡厚基交│0.5 萬元/ 月6 │P265、偵13│
│    │          │            │付身分為「悠妮」之偽造居留│月＝3萬元       │995卷2P14 │
│    │          │            │證( 其上僅照片係NURMIATI  │                │雇主警詢--│
│    │          │            │，其餘均係假資料) ，並由馬│                │偵13995卷1│
│    │          │            │玉昌、蔡厚基、林連生、馬娃│                │P235      │
│    │          │            │蒂持前開偽造之居留證、工作│                │雇主偵查--│
│    │          │            │證及相關法令文件向雇主陳秀│                │偵13995卷1│
│    │          │            │美佯稱陳秀美佯稱NURMIATI  │                │P231      │
│    │          │            │係結婚合法來臺之外勞，使陳│                │外勞資料--│
│    │          │            │秀美陷於錯誤，而同意每月交│                │偵13995卷1│
│    │          │            │付蔡厚基或林連生2 萬5000元│                │P255      │
│    │          │            │之代價僱用NURMIATI，實際上│                │          │
│    │          │            │NURMIATI每月僅向蔡厚基或林│                │          │
│    │          │            │連生領取薪資2 萬元( 前3 個│                │          │
│    │          │            │月各需扣除1 萬元、9000元、│                │          │
│    │          │            │2000元之偽造居留證費用) 。│                │          │
│    │          │            │                          │                │          │
├──┼─────┼──────┼─────────────┼────────┼─────┤
│ 9  │SURPIHATIN│共由馬玉昌集│SURPIHATININGSIH於98年11月│無證據資以證明被│外勞警詢--│
│    │(印尼籍)  │團仲介受雇於│19日來臺，嗣於99年1 月10日│告從中詐取之仲介│偵13995卷1│
│    │女        │2名雇主(地點│自臺北市原雇主處逃逸後，經│費數額          │P401      │
│    │1968.6.30 │不詳，雇主均│由友人介紹認識蔡厚基，嗣蔡│                │外勞偵查--│
│    │護照號碼：│未到案)     │厚基要求SURPIHATININGSIH交│                │偵13995卷2│
│    │AK731752  │            │付照片，並將該照片貼在身分│                │P98       │
│    │綽號：阿蒂│            │為「阿蒂」之偽造居留證( 其│                │外勞資料--│
│    │          │            │上僅照片係SURPIHATININGSIH│                │偵13995卷1│
│    │          │            │ ，其餘均係假資料) ，並由 │                │P399      │
│    │          │            │蔡厚基所屬集團成員持前開偽│                │          │
│    │          │            │造之居留證、工作證及相關法│                │          │
│    │          │            │令文件向2 名不詳雇主佯稱  │                │          │
│    │          │            │SURPIHATININGSIH係結婚合法│                │          │
│    │          │            │來臺之外勞，使該2 名雇主陷│                │          │
│    │          │            │於錯誤，而同意以2 萬元之代│                │          │
│    │          │            │價僱用SURPIHATININGSIH( 前│                │          │
│    │          │            │3 個月各需扣除7000、8000元│                │          │
│    │          │            │、2000元之偽造居留證費用) │                │          │
│    │          │            │。                        │                │          │
├──┼─────┼──────┼─────────────┼────────┼─────┤
│ 10 │RUSNENI   │蔡樹黃      │RUSNENI 於96年8 月6 日來臺│除被告林連生向雇│外勞警詢--│
│    │(印尼籍)女│臺北市士林區│，嗣於97年8 月5 日自臺北市│主收取1 次2 千元│偵13995卷1│
│    │1976.1.12 │中社路2段79 │原雇主處逃逸後，經由友人介│之仲介費外，無證│P408      │
│    │護照號碼：│巷6號       │紹認識林連生，嗣林連生交付│據資以證明被告由│外勞偵查--│
│    │AK054577  │            │身分為「CARWATI 」之偽造居│從中詐取其他之仲│偵13995卷2│
│    │綽號：YULI│            │留證(其 上僅照片係RUSNENI │介費。          │P104      │
│    │          │            │，其餘均係假資料) ，並由林│                │雇主警詢--│
│    │          │            │連生持前開偽造之居留證、工│                │偵13995卷1│
│    │          │            │作證及相關法令文件，於99年│                │P311      │
│    │          │            │4 月13日，向雇主蔡樹黃佯稱│                │雇主偵查--│
│    │          │            │RUSNENI 係合法結婚來臺之外│                │偵13995卷1│
│    │          │            │勞，使蔡樹黃陷於錯誤，而同│                │P325      │
│    │          │            │意以每月3 萬元之代價僱用  │                │外勞資料--│
│    │          │            │RUSNENI ，並交付2000元予林│                │偵13995卷1│
│    │          │            │連生作為仲介費，實際上    │                │P406      │
│    │          │            │RUSNENI 每月僅取得薪資2 萬│                │          │
│    │          │            │元( 且第1 個月薪資需扣除  │                │          │
│    │          │            │8000元作為辦理偽造居留證之│                │          │
│    │          │            │費用) ，其餘均由林連生收取│                │          │
│    │          │            │作為集團之仲介費用。      │                │          │
├──┼─────┼──────┼─────────────┼────────┼─────┤
│ 11 │RUMIATI   │蔡依儒/     │RUMIATI 於95年2 月6 日來臺│工作期間：自98年│外勞警詢--│
│    │(印尼籍)女│林姿妙      │，嗣於95年9 月18日自臺中縣│11月某日起，迄99│偵13995卷1│
│    │1972.10.5 │臺北縣三重市│原雇主處逃逸後，經由友人介│年5 月遭查獲止（│P420      │
│    │護照號碼：│大同南路117 │紹認識蔡厚基，嗣蔡厚基帶  │6個月餘）。     │外勞偵查--│
│    │AA966649  │巷48號      │RUMIATI 前往拍照，並交付身│詐取仲介費用：  │偵13995卷2│
│    │綽號：LULU│            │分為「LULU」之偽造居留證( │1 萬元/ 月6 月│P109      │
│    │          │            │其上僅照片係RUMIATI ，其餘│＝6 萬元        │雇主警詢--│
│    │          │            │均係假資料) ，並由馬玉昌持│                │偵13995卷1│
│    │          │            │前開偽造之居留證、工作證及│                │P423      │
│    │          │            │相關法令文件，於98年11月初│                │雇主偵查--│
│    │          │            │某日，向雇主蔡依儒佯稱    │                │偵13995卷2│
│    │          │            │RUMIATI 係合法結婚來臺之外│                │P2、同上卷│
│    │          │            │勞，使蔡依儒陷於錯誤，而同│                │P23       │
│    │          │            │意以每月3 萬元之代價僱用  │                │外勞資料--│
│    │          │            │RUMIATI ，並按月將款項匯款│                │偵13995卷1│
│    │          │            │至馬娃蒂位於臺灣中小企業銀│                │P348      │
│    │          │            │行新莊分行00 000000000號帳│                │          │
│    │          │            │戶內，實際上RUMIATI 每月僅│                │          │
│    │          │            │自蔡厚基處取得薪資2 萬元( │                │          │
│    │          │            │且前3 個月薪水需各扣除1 萬│                │          │
│    │          │            │元、9000元、2000元作為辦理│                │          │
│    │          │            │偽造居留證之費用)， 其餘均│                │          │
│    │          │            │由蔡厚基收取作為集團之仲介│                │          │
│    │          │            │費用。                    │                │          │
├──┼─────┼──────┼─────────────┼────────┼─────┤
│ 12 │RAMINAH   │江麗華      │RAMINAH 於97年7 月14日來臺│除被告蔡厚基向雇│外勞警詢--│
│    │(印尼籍)女│臺北市松山區│，嗣於97年11月27日自臺北縣│主收取1 次3 千元│偵13995卷1│
│    │1977.7.5  │撫遠街383巷5│原雇主處逃逸後，經由友人介│之仲介費外，無證│P428      │
│    │護照號碼：│號          │紹認識蔡厚基，嗣蔡厚基交付│據資以證明被告由│外勞偵查--│
│    │AK575727  │            │身分為「阿娣」之偽造居留證│從中詐取其他之仲│偵13995卷2│
│    │綽號：阿娣│            │ (其上僅照片係RAMINAH ，其│介費。          │P8、同上卷│
│    │          │            │餘均係假資料) ，並由蔡厚基│                │P167      │
│    │          │            │持前開偽造之居留證、工作證│                │雇主警詢--│
│    │          │            │及相關法令文件，於99年5 月│                │偵13995卷1│
│    │          │            │4 日，向雇主江麗華佯稱    │                │P433      │
│    │          │            │RAMINAH 係合法結婚來臺之外│                │雇主偵查--│
│    │          │            │勞，使江麗華陷於錯誤，而同│                │偵13995卷1│
│    │          │            │意以每月3 萬元之代價僱用  │                │P323      │
│    │          │            │RAMINAH ，並交付3000元予蔡│                │外勞資料--│
│    │          │            │厚基作為仲介費，實際上    │                │偵13995卷1│
│    │          │            │RAMINAH 每月僅取得薪資2 萬│                │P426      │
│    │          │            │元( 且前三個月薪資需扣除共│                │          │
│    │          │            │計1 萬5000元作為辦理偽造居│                │          │
│    │          │            │留證之費用) ，其餘均由蔡厚│                │          │
│    │          │            │基收取作為集團之仲介費用。│                │          │
├──┼─────┼──────┼─────────────┼────────┼─────┤
│ 13 │CICIH     │李宜珍      │CICIH 於96年9 月間來臺，嗣│工作期間：自99年│外勞警詢--│
│    │(印尼籍)女│臺北縣淡水鎮│於99年1 月19日自臺北市原雇│3 月25日起，迄99│偵13995卷2│
│    │1975.6.3  │學府路87號  │主處逃逸後，經由友人介紹認│年5 月遭查獲止（│P27、同上 │
│    │護照號碼：│(外勞工作地 │識林連生及馬娃蒂，嗣林連生│1個月餘）。     │卷P31     │
│    │AK450014  │點：淡水馬偕│及馬娃蒂交付身分為「雅妮  │詐取仲介費用：  │外勞偵查--│
│    │綽號：雅妮│醫院)       │/NURFLANACARINI 」之偽造居│1 萬元/ 月1 月│偵13995卷2│
│    │          │            │留證( 其上僅照片係CICIH ，│＝1 萬元        │P184      │
│    │          │            │餘均係假資料) ，並由林連生│                │雇主警詢--│
│    │          │            │持前開偽造之居留證、工作證│                │偵13995卷2│
│    │          │            │及相關法令文件，於99年3 月│                │P35、同上 │
│    │          │            │25日，向雇主李宜珍佯稱    │                │卷P41     │
│    │          │            │CICIH 係合法結婚來臺之外勞│                │雇主偵查--│
│    │          │            │，使李宜珍陷於錯誤，而同意│                │偵13995卷2│
│    │          │            │以每月3 萬元之代價僱用    │                │P47       │
│    │          │            │CICIH ，實際上CICIH 每月僅│                │外勞資料--│
│    │          │            │取得薪資2 萬元( 前3 個月各│                │偵13995卷2│
│    │          │            │需扣除1 萬元、9000元、2000│                │P30       │
│    │          │            │元之偽造居留證費用) 。    │                │          │
├──┴─────┴──────┴─────────────┴────────┴─────┤
│詐得金額總計：34萬4千元。                                                               │
└────────────────────────────────────────────┘
附表二：
┌──┬─────────┬───┬───┬────┬────────────────────┐
│編號│ 扣押物之品項名稱 │數量  │所有人│沒收依據│臺灣板橋地方法院檢察署保管字號／扣案地點│
├──┼─────────┼───┼───┼────┼────────────────────┤
│一  │薪資袋            │1包   │馬玉昌│依第38條│99年度保字第5513號編號04、05、06、07    │
│    ├─────────┼───┤      │第1項第2│馬玉昌住處桃園縣龜山鄉○○○街66巷31號4樓│
│    │記事本            │6本   │      │款沒收之│                                        │
│    ├─────────┼───┤      │        │                                        │
│    │收據              │1本   │      │        │                                        │
├──┼─────────┼───┼───┼────┼────────────────────┤
│二  │已使用行動電話儲值│71張  │馬玉昌│依第38條│99年度保字第5513號編號08                │
│    │卡                │      │      │第1項第2│馬玉昌住處桃園縣龜山鄉○○○街66巷31號4樓│
│    ├─────────┼───┤      │款沒收之│                                        │
│    │中華電信行動電話儲│45張  │      │        │                                        │
│    │值卡面額300元     │      │      │        │                                        │
│    ├─────────┼───┤      │        │                                        │
│    │台哥大行動電話儲值│48張  │      │        │                                        │
│    │卡面額300元       │      │      │        │                                        │
│    ├─────────┼───┤      │        │                                        │
│    │遠傳電信行動電話儲│30張  │      │        │                                        │
│    │值卡面額300元     │      │      │        │                                        │
│    ├─────────┼───┤      │        │                                        │
│    │YES CARD節費卡面額│31張  │      │        │                                        │
│    │200元             │      │      │        │                                        │
│    ├─────────┼───┤      │        │                                        │
│    │NICE CARD國際電話 │9張   │      │        │                                        │
│    │節費卡面額200元   │      │      │        │                                        │
│    ├─────────┼───┤      │        │                                        │
│    │貝比卡國際電話節費│12張  │      │        │                                        │
│    │卡面額200元       │      │      │        │                                        │
│    ├─────────┼───┤      │        │                                        │
│    │威寶電信行動電話儲│5張   │      │        │                                        │
│    │值卡面額500元     │      │      │        │                                        │
├──┼─────────┼───┼───┼────┼────────────────────┤
│三  │安順（王正彥、林仲│11盒  │馬玉昌│依第38條│99年度保字第5513號編號09、11、15、20    │
│    │安、馬寶順、蔡建毅│      │      │第1項第2│馬玉昌住處桃園縣龜山鄉○○○街66巷31號4樓│
│    │及王志傑）、台安（│      │      │款沒收之│                                        │
│    │王正彥、林仲安）人│      │      │        │                                        │
│    │力仲介有限公司名片│      │      │        │                                        │
│    │本及偉達人力派遣企│      │      │        │                                        │
│    │業社（馬志偉、葉世│      │      │        │                                        │
│    │垚）、昆洋車隊林連│      │      │        │                                        │
│    │生                │      │      │        │                                        │
├──┼─────────┼───┼───┼────┼────────────────────┤
│四  │偽變造之外勞居留證│190 張│馬玉昌│依第38條│99年度保字第5513號編號12                │
│    │影本（含相片）    │      │      │第1項第2│馬玉昌住處桃園縣龜山鄉○○○街66巷31號4樓│
│    │                  │      │      │款、第3 │                                        │
│    │                  │      │      │款沒收之│                                        │
├──┼─────────┼───┼───┼────┼────────────────────┤
│五  │現金344,000 元    │      │馬玉昌│依第38條│99年度保字第5513號編號26                │
│    │                  │      │      │第1項第3│馬玉昌住處桃園縣龜山鄉○○○街66巷31號4樓│
│    │                  │      │      │款沒收之│                                        │
├──┼─────────┼───┼───┼────┼────────────────────┤
│六  │G-PLUS牌黑色直立式│1支   │馬玉昌│依第38條│99年度保字第5513號編號14                │
│    │行動電話（內含0922│      │      │第1項第2│馬玉昌住處桃園縣龜山鄉○○○街66巷31號4樓│
│    │878078號及00000000│      │      │款沒收之│                                        │
│    │24號台哥大電信SIM │      │      │        │                                        │
│    │卡2張、2GBmicroSD │      │      │        │                                        │
│    │記憶卡1張）       │      │      │        │                                        │
│    ├─────────┼───┤      │        │                                        │
│    │G-PLUS牌紅色折疊式│1支   │      │        │                                        │
│    │行動電話（內含0926│      │      │        │                                        │
│    │173014號遠傳電信  │      │      │        │                                        │
│    │SIM卡及0000000000 │      │      │        │                                        │
│    │台哥大電信SIM 卡各│      │      │        │                                        │
│    │1張）             │      │      │        │                                        │
│    ├─────────┼───┤      │        │                                        │
│    │SONY ERICSSION牌白│1支   │      │        │                                        │
│    │色直立式行動電話（│      │      │        │                                        │
│    │內含0000000000號遠│      │      │        │                                        │
│    │傳電信SIM卡及128MB│      │      │        │                                        │
│    │M2 記憶卡各1張）  │      │      │        │                                        │
│    ├─────────┼───┤      │        │                                        │
│    │SAMSUNG牌黑色直立 │1支   │      │        │                                        │
│    │式行動電話（內含09│      │      │        │                                        │
│    │00000000號中華電信│      │      │        │                                        │
│    │SIM卡1 張）       │      │      │        │                                        │
├──┼─────────┼───┼───┼────┼────────────────────┤
│七  │偽造中華民國外僑居│5張   │馬玉昌│依第38條│99年度保字第5513號編號16                │
│    │留證正本（陳尤妮、│      │      │第1項第2│馬玉昌住處桃園縣龜山鄉○○○街66巷31號4樓│
│    │莉娜、王麗華、彭妮│      │      │款沒收之│                                        │
│    │阿及黃氏玉秀）    │      │      │        │                                        │
├──┼─────────┼───┼───┼────┼────────────────────┤
│八  │偽造中華民國外僑居│4張   │馬玉昌│依第38條│99年度保字第5513號編號17                │
│    │留證半成品        │      │      │第1項第2│馬玉昌住處桃園縣龜山鄉○○○街66巷31號4樓│
│    │                  │      │      │款沒收之│                                        │
├──┼─────────┼───┼───┼────┼────────────────────┤
│九  │噴墨亮面相紙（空白│13張  │馬玉昌│依第38條│99年度保字第5513號編號18                │
│    │）                │      │      │第1項第2│馬玉昌住處桃園縣龜山鄉○○○街66巷31號4樓│
│    │                  │      │      │款沒收之│                                        │
├──┼─────────┼───┼───┼────┼────────────────────┤
│十  │人力派簽合約書（空│5張   │馬玉昌│依第38條│99年度保字第5513號編號19                │
│    │白）              │      │      │第1項第2│馬玉昌住處桃園縣龜山鄉○○○街66巷31號4樓│
│    ├─────────┼───┤      │款沒收之│                                        │
│    │外勞派遣空白名單  │9張   │      │        │                                        │
├──┼─────────┼───┼───┼────┼────────────────────┤
│十一│薪資單（外勞）    │34頁  │馬玉昌│依第38條│99年度保字第5513號編號19                │
│    │                  │      │      │第1項第2│馬玉昌住處桃園縣龜山鄉○○○街66巷31號4樓│
│    │                  │      │      │款沒收之│                                        │
├──┼─────────┼───┼───┼────┼────────────────────┤
│十二│含居留證影本切結書│63張  │馬玉昌│依第38條│99年度保字第5513號編號19                │
│    ├─────────┼───┤      │第1項第2│馬玉昌住處桃園縣龜山鄉○○○街66巷31號4樓│
│    │不含居留證影本切結│28張  │      │款沒收之│                                        │
│    │書                │      │      │        │                                        │
│    ├─────────┼───┤      │        │                                        │
│    │空白切結書        │36張  │      │        │                                        │
├──┼─────────┼───┼───┼────┼────────────────────┤
│十三│彰化銀行匯款單2張 │3張   │馬娃蒂│依第38條│99年度保字第5513號編號22、23            │
│    │、地下匯兌匯款單（│      │      │第1項第2│馬玉昌住處桃園縣龜山鄉○○○街66巷31號4樓│
│    │編號32、33、34）  │      │      │款沒收之│                                        │
├──┼─────────┼───┼───┼────┼────────────────────┤
│十四│MOTOROLA牌黑色折疊│1支   │蔡厚基│依第38條│99年度保字第5511號編號01、02            │
│    │式行動電話（內含09│      │      │第1項第2│蔡厚基住處新北市○○區○○路167之2號2樓 │
│    │00000000號台哥大電│      │      │款沒收之│                                        │
│    │信SIM 卡1張、2GB  │      │      │        │                                        │
│    │microSD記憶卡1張）│      │      │        │                                        │
│    ├─────────┼───┤      │        │                                        │
│    │MOTOROLA牌銀色折疊│1支   │      │        │                                        │
│    │式行動電話（內含09│      │      │        │                                        │
│    │00000000號台哥大電│      │      │        │                                        │
│    │信SIM 卡1張，含   │      │      │        │                                        │
│    │MOTOROLA牌黑色手機│      │      │        │                                        │
│    │充電器1個）       │      │      │        │                                        │
├──┼─────────┼───┼───┼────┼────────────────────┤
│十五│台順（蔡建毅）、台│2盒   │蔡厚基│依第38條│99年度保字第5511號編號04、05            │
│    │安（蔡鎮宇）、台成│      │      │第1項第2│蔡厚基住處新北市○○區○○路167之2號2樓 │
│    │（蔡成毅）人力仲介│      │      │款沒收之│                                        │
│    │有限公司名片      │      │      │        │                                        │
├──┼─────────┼───┼───┼────┼────────────────────┤
│十六│外勞派遣名冊      │1本   │蔡厚基│依第38條│99年度保字第5511號編號06、07、10        │
│    ├─────────┼───┤      │第1項第2│蔡厚基住處新北市○○區○○路167之2號2樓 │
│    │工作筆記          │1本   │      │款沒收之│                                        │
│    ├─────────┼───┤      │        │                                        │
│    │記事便條紙（雇主記│11張  │      │        │                                        │
│    │事）              │      │      │        │                                        │
│    ├─────────┼───┤      │        │                                        │
│    │白紙              │2張   │      │        │                                        │
├──┼─────────┼───┼───┼────┼────────────────────┤
│十七│偽變造之中華民國外│26張  │蔡厚基│依第38條│99年度保字第5511號編號08                │
│    │僑居留證正反面影本│      │      │第1項第2│蔡厚基住處新北市○○區○○路167之2號2樓 │
│    │及正本            │      │      │款、第3 │                                        │
│    │                  │      │      │款沒收之│                                        │
├──┼─────────┼───┼───┼────┼────────────────────┤
│十八│聯絡名冊及收支表  │3本   │林連生│依第38條│99年度保字第5516號編號01、02、03、04、06│
│    ├─────────┼───┤      │第1項第2│基隆市○○區○○路21之10號旁停放之428-LY│
│    │外勞載運地址聯絡名│1本   │      │款沒收之│號營業小客車（被告林連生所有）          │
│    │冊、              │      │      │        │                                        │
│    ├─────────┼───┤      │        │                                        │
│    │雇主及外勞人員名冊│1本   │      │        │                                        │
│    │、聯絡名冊        │      │      │        │                                        │
├──┼─────────┼───┼───┼────┼────────────────────┤
│十九│台順（林仲安、蔡建│2盒   │林連生│依第38條│99年度保字第5516號編號05                │
│    │毅、）、安順（蔡建│      │      │第1項第2│基隆市○○區○○路21之10號旁停放之428-LY│
│    │毅、王正彥、馬寶順│      │      │款沒收之│號營業小客車（被告林連生所有）          │
│    │、林仲安）及台安（│      │      │        │                                        │
│    │林仲安、王正彥）人│      │      │        │                                        │
│    │力仲介有限公司名片│      │      │        │                                        │
├──┼─────────┼───┼───┼────┼────────────────────┤
│二十│G-PLUS牌銀色直立式│1支   │林連生│依第38條│99年度保字第5516號編號07、08            │
│    │行動電話（內含0911│      │      │第1項第2│基隆市○○區○○路21之10號旁停放之428-LY│
│    │951790號中華電信  │      │      │款沒收之│號營業小客車（被告林連生所有）          │
│    │SIM卡1張）        │      │      │        │                                        │
│    ├─────────┼───┤      │        │                                        │
│    │PuBao牌黑色直立式 │1支   │      │        │                                        │
│    │手機（內含00000000│      │      │        │                                        │
│    │35號中華電信SIM卡 │      │      │        │                                        │
│    │及0000000000號遠傳│      │      │        │                                        │
│    │電信SIM卡各1張）  │      │      │        │                                        │
├──┼─────────┼───┼───┼────┼────────────────────┤
│二一│偽變造之中華民國外│8張   │林連生│依第38條│99年度保字第5516號編號09                │
│    │僑居留證正本及影本│      │      │第1項第2│基隆市○○區○○路21之10號旁停放之428-LY│
│    │                  │      │      │款、第3 │號營業小客車（被告林連生所有）          │
│    │                  │      │      │款沒收之│                                        │
├──┼─────────┼───┼───┼────┼────────────────────┤
│二二│台安人力仲介有限公│1本   │林連生│依第38條│99年度保字第5516號編號10                │
│    │司收據            │      │      │第1項第2│基隆市○○區○○路21之10號旁停放之428-LY│
│    ├─────────┼───┤      │款沒收之│號營業小客車（被告林連生所有）          │
│    │安順人力仲介有限公│1本   │      │        │                                        │
│    │司收據            │      │      │        │                                        │
├──┼─────────┼───┼───┼────┼────────────────────┤
│二三│安順仲介有限公司人│1紙   │林連生│依第38條│99年度保字第5516號編號11                │
│    │力仲介公司99年4月4│      │      │第1項第2│基隆市○○區○○路21之10號旁停放之428-LY│
│    │日至同年5月4日女傭│      │      │款沒收之│號營業小客車（被告林連生所有）          │
│    │薪水收據          │      │      │        │                                        │
│    │                  │      │      │        │                                        │
│    │                  │      │      │        │                                        │
├──┼─────────┼───┼───┼────┼────────────────────┤
│二四│印尼文書信        │9頁   │林連生│依第38條│99年度保字第5516號編號14                │
│    │                  │      │      │第1項第2│基隆市○○區○○路21之10號旁停放之428-LY│
│    │                  │      │      │款沒收之│號營業小客車（被告林連生所有）          │
├──┼─────────┼───┼───┼────┼────────────────────┤
│二五│臺北市政府勞工局就│2張   │林連生│依第38條│99年度保字第5516號編號15                │
│    │業服務中心政令宣導│      │      │第1項第2│基隆市○○區○○路21之10號旁停放之428-LY│
│    │傳單              │      │      │款沒收之│號營業小客車（被告林連生所有）          │
└──┴─────────┴───┴───┴────┴────────────────────┘
附表三：
┌──┬─────────┬──┬───┬────────────────────┐
│編號│ 扣押物之品項名稱 │數量│所有人│臺灣板橋地方法院檢察署保管字號／扣案地點│
├──┼─────────┼──┼───┼────────────────────┤
│一  │存摺              │39本│馬玉昌│99年度保字第5513號編號01、02、10、21    │
│    ├─────────┼──┤馬娃蒂│馬玉昌住處桃園縣龜山鄉○○○街66巷31號4樓│
│    │金融卡            │12張│      │                                        │
│    ├─────────┼──┤      │                                        │
│    │信用卡            │1張 │      │                                        │
├──┼─────────┼──┼───┼────────────────────┤
│二  │印章              │6個 │馬玉昌│99年度保字第5513號編號03                │
│    │                  │    │      │馬玉昌住處桃園縣龜山鄉○○○街66巷31號4樓│
├──┼─────────┼──┼───┼────────────────────┤
│三  │支票本            │3本 │馬玉昌│99年度保字第5513號編號05                │
│    │                  │    │      │馬玉昌住處桃園縣龜山鄉○○○街66巷31號4樓│
├──┼─────────┼──┼───┼────────────────────┤
│四  │薪資袋（內含現金共│14只│外勞  │99年度保字第5513號編號13、24、25、26    │
│    │146,900元）       │    │NEXIY │馬玉昌住處桃園縣龜山鄉○○○街66巷31號4樓│
│    │                  │    │等人  │                                        │
├──┼─────────┼──┼───┼────────────────────┤
│五  │現金64,600 元     │    │馬玉昌│99年度保字第5513號編號26                │
│    │（原遭查扣總額為  │    │      │馬玉昌住處桃園縣龜山鄉○○○街66巷31號4樓│
│    │408,600 元，經扣除│    │      │                                        │
│    │本件認定之犯罪所得│    │      │                                        │
│    │餘額部分）        │    │      │                                        │
├──┼─────────┼──┼───┼────────────────────┤
│六  │ASUS EeePC 701筆記│1台 │馬玉昌│99年度保字第5513號編號27、28、29        │
│    │型電腦（含外接電源│    │      │馬玉昌住處桃園縣龜山鄉○○○街66巷31號4樓│
│    │器1顆）           │    │      │                                        │
│    ├─────────┼──┤      │                                        │
│    │HP Pavilion S3000 │1台 │      │                                        │
│    │個人電腦主機      │    │      │                                        │
│    ├─────────┼──┤      │                                        │
│    │LEXMARK X1270印表 │1台 │      │                                        │
│    │機（含電源線與USB │    │      │                                        │
│    │接線各1條）       │    │      │                                        │
├──┼─────────┼──┼───┼────────────────────┤
│七  │現金61,500元      │    │蔡厚基│99年度保字第5511號編號03                │
│    ├─────────┼──┼───┤99年度保字第5512號編號01                │
│    │外勞薪資袋（姓名  │1只 │YAHI  │蔡厚基住處新北市○○區○○路167之2號2樓 │
│    │YAHI：14,840元）  │    │      │                                        │
├──┼─────────┼──┼───┼────────────────────┤
│八  │臺灣板橋地方法院檢│1份 │林連生│99年度保字第5516號編號12                │
│    │察署96 年度偵字第 │    │      │基隆市○○區○○路21之10號旁停放之428-LY│
│    │9874號、96年度偵緝│    │      │號營業小客車（被告林連生所有）          │
│    │第1285 號及1335號 │    │      │                                        │
│    │起訴書            │    │      │                                        │
├──┼─────────┼──┼───┼────────────────────┤
│九  │宿舍鑰匙          │2串 │蔡厚基│99年度保字第5511號編號11                │
│    │                  │    │      │蔡厚基住處新北市○○區○○路167之2號2樓 │
│    │                  ├──┼───┼────────────────────┤
│    │                  │1串 │林連生│99年度保字第5516號編號13                │
│    │                  │    │      │基隆市○○區○○路21之10號旁停放之428-LY│
│    │                  │    │      │號營業小客（被告林連生所有）車          │
├──┼─────────┼──┼───┼────────────────────┤
│十  │薪資袋（含現金共  │6只 │外勞  │99年度保字第5507號編號01                │
│    │88,000元）        │    │SURATU│99年度保字第5508號編號01                │
│    │                  │    │等人  │99年度保字第5509號編號01                │
│    │                  │    │      │99年度保字第5510號編號01                │
│    │                  │    │      │99年度保字第5516號編號16、18            │
│    │                  │    │      │基隆市○○區○○路21之10號旁停放之428-LY│
│    │                  │    │      │號營業小客車（被告林連生所有）          │
├──┼─────────┼──┼───┼────────────────────┤
│十一│NOKIA牌黑色直立式 │1支 │不詳  │99年度保字第5518號編號01、02            │
│    │行動電話（內含威寶│    │      │桃園縣龜山鄉○○○街20巷5號地下1層之1    │
│    │電信SIM卡1張、    │    │      │（外勞宿舍）                            │
│    │2GBmicroSD 記憶卡1│    │      │                                        │
│    │張）              │    │      │                                        │
│    ├─────────┼──┤      │                                        │
│    │SAMSUNG牌銀色折疊 │1支 │      │                                        │
│    │式行動電話（內含遠│    │      │                                        │
│    │傳電信SIM卡1張）  │    │      │                                        │
├──┼─────────┼──┼───┼────────────────────┤
│十二│SAMSUNG牌橘色折疊 │1支 │不詳  │99年度保字第5519號編號01、02            │
│    │式行動電話（內含台│    │      │桃園縣龜山鄉○○○街20巷5號地下1層之1    │
│    │哥大電信SIM卡1張）│    │      │（外勞宿舍）                            │
│    ├─────────┼──┤      │                                        │
│    │SUNARNI薪資袋（內 │1只 │      │                                        │
│    │無現金）等        │    │      │                                        │
└──┴─────────┴──┴───┴────────────────────┘